# 供热企业尚未收到的入网费如何进行会计的处理

提问人：qzhcpa 时间：2016-11-25 18:37:57
陈版，您好！ 请问一下集中供热企业的入网费在收到当年及以后可以按 10 年分期确认收益，我的问题是：如果集中供热企业银行尚未收到入网费资金且尚未收到的入网费资金较大（如 2 亿），是否可以先按 2 亿挂应收账款（或长期应收款）-应收入网费，贷记其他非流动资负债，然后对该部分尚未收到的入网费（如 2 亿）从当年开始分 10 年从其他非流动负债转出确认当期收益（ 2000 万）？

回答人：chenyiwei
对一次性入网费的会计处理问题有一定争议，有人继续沿用原财会[2003]16号文；我个人更倾向于参照收入准则中对“申请入会费和会员费”的规定处理，即“申请入会费和会员费只允许取得会籍，所有其他服务或商品都要另行收费的，在款项收回不存在重大不确定性时确认收入。申请入会费和会员费能使会员在会员期内得到各种服务或商品，或者以低于非会员的价格销售商品或提供服务的，在整个受益期内分期确认收入”。个人倾向于后一种。 至于能否确认应收款，则取决于：（ 1 ）合同约定的接入服务是否已经提供完毕；（ 2 ）款项的可收回性有无足够保证。

提问人：qzhcpa 时间：2016-11-25 20:13:34
感谢陈版： 对于确认应收款： 1 、合同约定的接入服务是否已经提供完毕 这条没有异议，管网已经接好，完成了供热企业的合同义务。 2 、关于款项的可收回性有无足够保证： 请问陈版这条有没有什么明显可以用以进行判断标准、或支撑依据，如何判断才是客观的。

回答人：chenyiwei
其实就是对应收款项坏帐准备的考虑，原理一样。